【裁判字號】    98,審交簡上,31
【裁判日期】    980603
【裁判案由】    業務過失致死
【裁判全文】
臺灣士林地方法院刑事判決          98年度審交簡上字第31號
上  訴  人  臺灣士林地方法院檢察署檢察官
上  訴  人
即  被  告  乙○○
選任辯護人  謝碧鳳律師
上列上訴人等因上訴人即被告業務過失致死案件，不服本院民國
九十七年十一月七日九十七年度交簡字第二二五號第一審刑事簡
易判決（原起訴案號：臺灣士林地方法院檢察署九十七年度偵字
第二五三九號），提起上訴，本院管轄之第二審合議庭判決如下
：
    主  文
上訴駁回。
乙○○緩刑貳年。
    事實及理由
一、本案經本院審理結果，認第一審判決上訴人即被告乙○○係
    犯刑法第二百七十六條第二項之業務過失致死罪，量處有期
    徒刑六月，並諭知如易科罰金以新臺幣一千元折算一日，其
    認事、用法及量刑均無不當，應予維持，並引用第一審判決
    書記載之犯罪事實、證據及理由（如附件判決書）。
二、被告上訴意旨略以：被告並無犯罪前科，且依臺灣省臺北縣
    區車輛行車事故鑑定委員會之鑑定意見，被害人未注意車前
    狀況，為肇事主因，是被告違反注意義務之程度尚屬輕微。
    又被告業與被害人之家屬和解並已賠償，被害人家屬亦願原
    諒被告，請求給予緩刑機會等語。另檢察官上訴意旨略以：
    被告犯罪後之態度惡劣，並無賠償誠意，縱有於車禍發生後
    停留現場，向據報前往處理車禍事宜之員警承認其犯罪，惟
    其供述「該處可以停車，伊有開閃黃燈警示」等語，可知其
    無受裁判之意願，與刑法第六十二條所規定之自首要件不服
    ，原判決所量刑度似嫌過輕云云。
三、按刑事責任與民事損害賠償本為二不同領域，量刑時雖應考
    量被告犯罪後態度，仍不得僅因被告尚未與告訴人達成和解
    並賠償告訴人，即遽科以重刑。且量刑之輕重，係事實審法
    院得依職權自由裁量之事項，茍已斟酌刑法第五十七條各款
    所列情狀而未逾越法定刑度，不得遽指為違法（最高法院七
    十二年度臺上字第六六九六號判例參照）。又法院自由裁量
    之界限仍難有客觀之解答，端賴法官於個案審判時，依個案
    事由加以審酌，若無裁量濫用情事，難謂有不當之處。再按
    刑法第六十二條所規定之自首，祇要犯罪行為人在其犯罪未
    發覺前，自行向該管公務員申告其犯罪事實，而接受裁判即
    為已足，至於對阻卻責任或阻卻違法之事由，有所主張或辯
    解，乃辯護權之行使，並不影響其自首之效力。此觀交通事
    故，於向到場處理之警察自首後，雖辯解其無過失，乃辯護
    權之行使，仍不失為自首自明（最高法院九十七年度臺上字
    第三七六０號判決意旨參照）。被告於肇事後，在尚未為任
    何有偵查犯罪職權之公務員知悉前，留在現場，並向前往處
    理事故之警察林秀壯當場承認為肇事人，而接受裁判，自合
    於自首之要件。至被告於自首犯罪時，雖有「該處可以停車
    ，伊有開閃光黃燈警示」之供述，惟揆諸前揭說明，此不過
    為其辯護權之行使，並無礙於自首之成立。查被告所犯刑法
    第二百七十六條第二項之業務過失致死罪，原審審酌被告自
    首犯行，並斟酌刑法第五十七條各款所列事項等一切情狀，
    量處有期徒刑六月，並諭知如易科罰金以新臺幣一千元折算
    一日，並未逾越法律規定之範圍，量刑亦稱妥適，尚難謂有
    何違法可言。是被告及檢察官上訴，指摘原判決不當，為無
    理由，均應予駁回。
四、被告前未曾因故意犯罪受有期徒刑以上刑之宣告，有臺灣高
    等法院被告前案紀錄表附卷可稽，其因一時疏忽，致犯本罪
    ，於原審判決後，已與告訴人甲○○達成和解，並賠償告訴
    人新臺幣一百六十三萬六千元，告訴人並表示願意給被告自
    新機會，有臺灣士林地方法院九十八年度士調字第五０號調
    解筆錄影本一份及淡水第一信用合作社活期性存款無摺存款
    憑條存根二紙在卷可憑，顯見被告已具悔意，應無再犯之虞
    ，本院認對被告所宣告之刑，以暫不執行為適當，併予宣告
    緩刑二年，以啟自新。
據上論斷，應依刑事訴訟法第四百五十五條之一第一項、第三項
、第三百六十八條、第三百七十三條，刑法第七十四條第一項第
一款，判決如主文。
本案經檢察官蔡元仕到庭執行職務。
中    華    民    國    98    年    6     月    3     日
                  刑事第一庭審判長法  官  雷雯華
                                  法  官  王沛雷
                                  法  官  周明鴻
以上正本證明與原本無異。
本件不得上訴。
                                  書記官  丁梅芬
中    華    民    國    98    年    6     月    3     日
附錄論罪科刑法條：
中華民國刑法第74條
受 2 年以下有期徒刑、拘役或罰金之宣告，而有下列情形之一，
認以暫不執行為適當者，得宣告2 年以上5 年以下之緩刑，其期
間自裁判確定之日起算：
一、未曾因故意犯罪受有期徒刑以上刑之宣告者。


司法院資訊處製作；財團法人民間司法改革基金會備份。
